ru: Вид: Барроко; Богемный; Классика; Колониальный; Современный; Фермерский; Промышленный; Минималистичный; Современный; Ретро/винтаж; Рустик; Скандинавский; Традиционный; Переходный; Викторианский; Другой
bg-BG: Стил: Барок; Бохемски; Класически; Колониален; Съвременен; Ферма; Индустриален; Минималистичен; Модерен; Ретро/винтидж; Рустикален; Скандинавски; Традиционен; Преходен; Викториански; Други
hr-HR: Stil: Barokni; Boemski; Klasični; Kolonijalni; Suvremeni; Seoski; Industrijski; Minimalistički; Moderni; Retro/vintage; Rustikalni; Skandinavski; Tradicionalni; Prijelazni; Viktorijanski; Ostalo
sl-SI: Slog: Barok; Boemski; Klasičen; Kolonialno; Sodoben; Kmečka hiša; Industrijski; Minimalizem; Moderno; Retro/vintage; Rustikalen; Skandinavski; Tradicionalno; Prehodni; Viktorijanski; Drugo
it: Modello: Barocco; Bohemian; Classico; Coloniale; Contemporaneo; Fattoria; Industriale; Minimalista; Moderno; Retro/vintage; Rustico; Scandinavo; Tradizionale; Provvisorio; Vittoriano; Altro
sk-SK: Štýl: Baroko; Bohémsky; Klasický; Koloniálny; Súčasný; Farmársky; Priemyselný; Minimalistický; Moderný; Retro/Vintage; Rustikálny; Škandinávsky; Tradičný; Prechodný; Viktoriánsky; Iné
ro-RO: Tip: Baroc; Boem; Clasic; Colonial; Contemporan; Fermă; Industrial; Minimalist; Modern; Retro/Vintage; Rustic; Scandinav; Tradițional; Tranzițional; Victorian; Altele
lt-LT: Stilius: Barokas; Bohemija; Klasika; Kolonijiniai; Šiuolaikiniai; Sodybos stilius; Pramoninis; Minimalistinis; Modernus; Retro / Vintažas; Kaimiškas; Skandinaviškas; Tradicinis; Pereinamojo laikotarpio; Viktorijos laikų; Kita
zh-TW: 樣式: 巴羅科; 波西米亞風; 經典; 殖民; 當代; 美式前置水槽; 工業; 簡約; 現代; 復古/復古; 鄉村; 斯堪地那維亞; 傳統的; 過渡性的; 維多利亞時代; 其他
ko: 스타일: 바로코; 보헤미안; 클래식; 식민지풍; 컨템포러리; 팜하우스; 인더스트리얼; 미니멀리스트; 현대; 레트로/빈티지; 투박한; 스칸디나비아; 전통; 과도기적; 빅토리안; 기타
pt-BR: Estilo: Barroco; Boêmio; Clássico; Colonial; Contemporâneo; Fazenda; Industrial; Minimalista; Moderno; Retrô/Vintage; Rústico; Escandinavo; Tradicional; Calcinha pós-parto; Cortina vitoriana; Outro
sv: Stil: Barroco; Bohemisk; Klassisk; Kolonial; Samtida; Bondgård; Industriell; Minimalistisk; Modern; Retro/Vintage; Rustik; Skandinavisk; Traditionell; Övergångsvis; Viktoriansk; Annat
pt-PT: Estilo: Barroco; Boémio; Clássico; Colonial; Contemporâneo; Fazenda; Industrial; Minimalista; Moderno; Retro/vintage; Rústico; Escandinavo; Tradicional; Transitório; Vitoriano; Outro
fi: Tyyli: Barroco; Boheemi; Klassinen; Siirtomaatyylinen; Nykyaikainen; Maalaistalo; Teollinen; Minimalistinen; Moderni; Retro/Vintage; Maalaismainen; Skandinaavinen; Perinteinen; Siirtymäaikainen; Viktoriaaninen; Muu
el: Στυλ: Μπαρόκο; Τσέχικο; Κλασική; Αποικιακός; Επίκαιρη; Αγροικία; Βιομηχανικό; Μινιμαλιστικός; Σύγχρονο; Ρετρό/Βίντατζ; Ρουστίκ; Σκανδιναβική; Παραδοσιακή; Μεταβατικός; Βικτωριανό στυλ; Άλλο
vi: Phong cách: Barroco; Phong cách Bohemian; Cổ điển; Thuộc địa; Đương đại; Nhà trại; Công nghiệp; Tối giản; Hiện đại; Phục cổ/Cổ điển; Mộc mạc; Phong cách Scandinavian; Truyền thống; Chuyển tiếp; Thời Victoria; Khác
ja: スタイル: バロック; ボヘミアン; クラシック; コロニアル; コンテンポラリー; ファームハウス; 産業; ミニマリスト; モダン; レトロ/ヴィンテージ; ラスティック; スカンジナビア; 従来の; トランジショナル; ビクトリアン; その他
en: Style: Barroco; Bohemian; Classic; Colonial; Contemporary; Farmhouse; Industrial; Minimalist; Modern; Retro/Vintage; Rustic; Scandinavian; Traditional; Transitional; Victorian; Other
pl: Styl: Barok; Boho; Klasyczny; Kolonialny; Współczesna; Rustykalne; Przemysłowy; Minimalistyczny; Nowoczesna; Retro/Vintage; Rustykalny; Skandynawskie; Tradycyjny; Przejściowy; Wiktoriański; Pozostałe
cs: Styl: Baroko; Bohémský; Klasický; Koloniální; Moderní; Statek; Průmyslový; Minimalistický; Moderní; Retro/staré časy; Rustikální; Skandinávský; Tradiční; Přechodné; Viktoriánský; Jiné
nb: Stil: Barroco; Bohemian; Klassisk; Kolonial; Moderne; Farmhouse; Industriell; Minimalistisk; Moderne; Retro/vintage; Rustikk; Skandinavisk; Tradisjonell; Overgang; Viktoriansk; Annen
zh-CN: 款式: 巴洛克; 波西米亚; 经典; 殖民地时期风格; 当代; 农舍; 工业; 极简主义; 现代; 复古/复古; 乡村风; 斯堪的纳维亚; 传统; 过渡式; 维多利亚式; 其他
fr: Style: Baroque; Bohème; Classique; Colonial; Contemporain; Ferme; Industriel; Minimaliste; Moderne; Rétro/Vintage; Rustique; Scandinave; Traditionnel; De transition; Victorien; Autre
da: Stil: Barroco; Bohemian; Klassisk; Kolonial; Nutidig; Stuehus; Industri; Minimalistisk; Moderne; Retro/vintage; Rustik; Skandinavisk; Traditionel; Overgangsbestemt; Victoriansk; Andet
de: Stil: Barroco; Böhmisch; Klassisch; Kolonial; Zeitgenössisch; Bauernhaus; Industriell; Minimalistisch; Modern; Retro/Vintage; Rustikal; Skandinavisch; Traditionell; Übergangsweise; Viktorianisch; Sonstiges
nl: Stijl: Barroco; Boheems; Klassiek; Koloniaal; Hedendaags; Boerderij; Industrieel; Minimalistisch; Modern; Retro/Vintage; Rustiek; Scandinavisch; Traditioneel; Overgangssituatie; Victoriaans; Andere
es: Estilo: Barroco; Bohemio; Clásico; Colonial; Contemporáneo; Estilo granja; Industrial; Minimalista; Moderno; Retro/Vintage; Rústico; Escandinavo; Traditional; Transicional; Victoriana; Otros
th: สไตล์: แนวบาร์โรก; โบฮีเมียน; แบบคลาสสิก; สไตล์โคโลเนียล; ร่วมสมัย; บ้านไร่; อุตสาหกรรม; มินิมอล; โมเดิร์น; เรโทร/วินเทจ; รัสติก; แบบสแกนดิเนเวีย; แบบดั้งเดิม; แบบส่งผ่าน; สไตล์วิคตอเรียน; อื่นๆ
tr: Stil: Barok; Bohem; Klasik; Kolonyal; Modern; Çiftlik evi; Endüstriyel; Minimal; Modern; Retro/Vintage; Kırsal; İskandinav; Geleneksel; Geçişken; Viktoryen; Diğer
hu: Stílus: Barokk; Bohém; Klasszikus; Gyarmati; Kortárs; Parasztház; Ipari; Minimalista; Modern; Retró/vintage; Rusztikus; Skandináv; Hagyományos; Átmeneti; Viktoriánus; Egyéb